臺灣臺中地方法院協商程序判決
公　訴　人　臺灣臺中地方法院檢察署檢察官
被　　　告　黃雅萍
上列被告因偽證案件，經檢察官提起公訴（100 年度偵字第1674
號），檢察官聲請法院改依協商程序而為判決，本院認為適當，
同意由受命法官獨任進行協商判決程序，判決如下：
一、主文：
    黃雅萍犯偽證罪，累犯，處有期徒刑伍月。
二、犯罪事實要旨：
    黃雅萍前因施用第一、二級毒品案件，經臺灣雲林地方法院
    （下稱雲林地院）以94年度訴字第816 號判決有期徒刑8 月
    、3 月，應執行有期徒刑10月確定；另因恐嚇案件，經雲林
    地院以95年度易字第163 號判決有期徒刑6 月確定；因偽證
    案件，經雲林地院以95年度訴字第865 號判決有期徒刑4 月
    確定；因妨害家庭案件，經雲林地院以95年度六簡字第617
    號判決有期徒刑3 月確定；因詐欺案件，經雲林地院以96年
    度六簡字第181 號判決有期徒刑3 月確定。上開案件，分別
    經減刑為有期徒刑4 月、1 月15日、3 月、2 月、1 月15日
    、1 月15日，應執行有期徒刑1 年，於民國97年11月18日縮
    短刑期執行完畢。詎黃雅萍仍未悔改，明知其未曾於99年2
    月24日凌晨0 時24分、1 時1 分許，在雲林縣斗南鎮○○路
    138 之1 號前路口，向陳岳永及高佩君2 人購買第一級毒品
    海洛因及第二級毒品安非他命，竟於99年4 月2 日下午5 時
    16分許，在臺灣雲林地方法院檢察署檢察官98年度他字第10
    48號案件偵查中以證人身份應訊時，供前具結並對於案情有
    重要關係之事項，虛偽陳述如下：「〔問：（提示00000000
    00門號行動電話於99年2 月24日凌晨0 時24分、1 時1 分之
    通訊監察譯文）有無該通話？與何人通話？通話內容為何？
    〕有該2 通電話，第1 通是跟『妹仔』通話，『妹仔』就是
    我前天在警局指認的高佩君，我還知道他昨天被抓進來送勒
    戒。第2 通是跟高佩君的男友（即指陳岳永）通話，高佩君
    的男友也是在勒戒，因為雜役有問高佩君有無同案，高佩君
    說她男朋友在對面，也就是男監的意思。通話內容是我要跟
    他拿毒品，後來有拿到，地點在『阿胖』沈聖閔大東里大東
    路13 8之1 號住處，因為我是大東那邊的人，所以路我很清
    楚。這次我是先拿到安非他命，再拿到海洛因。安非他命我
    拿了新臺幣（下同）3,500 元，半錢。海洛因我拿到1/8 錢
    ，價值3,000 元。安非他命的交易過程是一手交錢一手交貨
    ，我將錢交給高佩君，由高佩君當場秤『20』的安非他命給
    我，『20』的意思是含袋0.20克，高佩君現場秤給我看。海
    洛因原來是裝在高佩君的身上，我跟陳岳永講我錢不夠，陳
    岳永說要先讓我差，陳岳永就從高佩君那邊拿出裝好的1/8
    的海洛因給我。」云云等不實證述，致使承辦檢察官因此誤
    信黃雅萍之虛偽陳述為真，據以認定陳岳永及高佩君2 人涉
    嫌販賣第一、二級毒品海洛因及安非他命之罪嫌重大，因而
    經臺灣雲林地方法院檢察署檢察官認定：陳岳永、高佩君係
    共同基於販賣海洛因及安非他命之犯意聯絡，於99年2 月24
    日凌晨0 時24分、1 時1 分許，共同持用0000000000門號行
    動電話，與持用0000000000門號之黃雅萍聯絡後，在斗南大
    東里大東路138 之1 號前路口，先以一手交錢一手交貨之方
    式，由高佩君將重約半錢之安非他命交付予黃雅萍，並自黃
    雅萍處得款3,500 元，再以賒帳之方式，由陳岳永、高佩君
    共同將價值3,000 元之海洛因販賣予黃雅萍。陳岳永再於同
    年2 月25日8 時20分、55分許，持用0000000000門號行動電
    話，與持用0000000000門號之黃雅萍聯絡後，至黃雅萍處收
    取所賒欠3,000 元之海洛因款項。因此於99年4 月7 日，以
    99年度偵字第749 號、第1024號、第1025號、第1521號、第
    1522號、第1611號及第1722號案提起公訴。嗣經雲林地院以
    99年度訴字第201 號案，就陳岳永及高佩君2 人所涉上揭販
    賣毒品案件，於99年10月4 日上午9 時10分許進行審理，傳
    喚黃雅萍擔任證人時，黃雅萍於供前具結後，始改口證述：
    伊於偵查中之證述不實在，高佩君及陳岳永沒有販賣海洛因
    及安非他命給伊等語，而於陳岳永、高佩君販賣第一、二級
    毒品案件確定前自白，始查悉上情。
三、證據名稱：
  (一)被告黃雅萍於99年4 月2 日檢察官偵訊時之具結證述筆錄、
    結文，及於99年10月4 日雲林地院審理時之具結證述筆錄、
    結文各1份。
  (二)另案被告陳岳永、高佩君於99年10月4 日雲林地院審理時之
    供述筆錄。
  (三)臺灣雲林地方法院檢察署99年度偵字第749 號、第1024號、
    第1025號、第1521號、第1522號、第1611號及第1722號起訴
    書、雲林地院99訴201 刑事判決各1份。
  (四)被告於本院準備程序中之自白。
四、處罰條文：刑法第168條、第172條、第47條第1項。
五、協商判決有刑事訴訟法第455 條之4 第1 項第1 款於本訊問
    程序終結前，被告撤銷協商合意或檢察官撤回協商聲請者；
    第2 款被告協商之意思非出於自由意志者；第4 款被告所犯
    之罪非第455 條之2 第1 項所得以協商判決者；第6 款被告
    有其他較重之裁判上一罪之犯罪事實者；第7 款法院認應諭
    知免刑或免訴、不受理者情形之一及違反同條第2 項「法院
    應於協商合意範圍內為判決；法院為協商判決所科之刑，以
    宣告緩刑、2 年以下有期徒刑、拘役或罰金為限。」之規定
    外，不得上訴。
六、本件如得上訴，而如不服本件判決，得自收受判決送達之日
    起10日內，向本院提出上訴狀（須附繕本），上訴於第二審
    法院。
中    華    民    國  100     年    2     月    25    日
                  刑事第十六庭  法  官  楊欣怡
以上正本證明與原本無異。
                                書記官  黃泰能
中    華    民    國   100    年    2     月    25    日
附錄論罪科刑法條：
中華民國刑法第168條
於執行審判職務之公署審判時或於檢察官偵查時，證人、鑑定人
、通譯於案情有重要關係之事項，供前或供後具結，而為虛偽陳
述者，處7 年以下有期徒刑。